臺灣臺北地方法院民事簡易判決
111年度北簡字第4052號
原      告  和雲行動服務股份有限公司

法定代理人  謝富來  
訴訟代理人  林柏均  
            林鴻安  
被      告  葉俊杰  
            廖侃倫  

上列當事人間請求損害賠償事件，經本院於中華民國111年4月28
日言詞辯論終結，判決如下：
    主  文
被告應連帶給付原告新臺幣104,347元，及自民國111年2月18日
起至清償日止，按週年利率百分之5計算之利息。
原告其餘之訴駁回。
訴訟費用新臺幣2,210元由被告連帶負擔2分之1，餘由原告負擔
。
本判決第1項得假執行。但被告如以新臺幣104,347元為原告預供
擔保後，得免為假執行。
    事實及理由要領
一、本件被告經合法通知，未於言詞辯論期日到場，核無民事訴
    訟法第386條所列各款情事，爰依原告之聲請，准由其一造
    辯論而為判決。
二、原告主張：被告葉俊杰於民國109年12月28日下午18時35分
    許，向原告租用車輛車號000-0000（下稱系爭車輛），並簽
    訂iRent24小時自助租車租賃契約（下稱系爭契約），約定
    租賃期間應自行駕駛，非經原告事前同意並登記於本合約不
    得交由他人駕駛。詎於被告葉俊杰未經原告同意，將系爭車
    輛交由無持有合法駕駛行車執照之被告廖侃倫駕駛，被告廖
    侃倫於同年12月30日上午11時40分前後許，於新北市○○區○○
    路○段000號對面，因駕駛不慎，分別撞擊訴外人吳金豪靜止
    停等紅綠當中之車號0000-00、緊接再撞擊停在路邊白線停
    車格內之東匯材料有限公司（下稱東匯公司）所有車號0000
    -00，引發多起車禍事故發生，致系爭車輛車頭嚴重受損。
    原告於110年1月04日將系爭車輛交予HOT大園服務廠進行維
    修估價，其維修費用總計新台幣（下同）255,696元。系爭
    車輛於事故當時，按其車輛出廠年份2017年5月份權威價顯
    示價值為420,000元，扣除車輛出售價218,000元，車輛財產
    受損價差計202,000元。相較維修費用大於車輛價值顯已符
    回復顯有重大困難及修復需費過鉅，原告為免車輛價值因時
    間經過致系爭車輛繼續貶損而損害擴大等，由買受人以218,
    000元取得系爭車輛所有權(即系爭車輛拍賣價)，扣除前開
    權威價格420,000元，被告應償付予原告202,000元（計算式
    ：420,000-218,000＝202,000）。爰依系爭契約及共同侵權
    行為之法律關係，聲明請求被告連帶給付原告202,000元，
    及自起訴狀繕本送達之翌日起至清償日止，按年息5％計算之
    利息。
三、被告未於言詞辯論期日到場，亦未提出書狀答辯。
四、經查，原告主張之事實，業據提出與所述相符之系爭契約、
    行車執照、車輛毀損照片、估價單、權威車訊、系爭車輛出
    售發票、道路交通事故當事人登記聯單等件為證；而被告受
    合法通知，未於言詞辯論期日到場，亦未提出任何書狀以供
    本院審酌，依民事訴訟法第280條第3項前段準用第1項前段
    規定，視同自認，堪信原告之主張為真正。　　
五、按不法毀損他人之物者，被害人得請求賠償其物因毀損所減
    少之價額，民法第196條分別定有明文；又按物被毀損時，
    被害人除得依民法第196條請求賠償外，且依民法第196條請
    求賠償物被毀損所減少之價額，得以修復費用為估定之標準
    ，但以必要者為限（例如︰修理材料以新品換舊品，應予折
    舊），此有最高法院77年度第9次民事庭會議決議可資參照
    。經查，系爭車輛必要之修繕費用255,696元，其中包括工
    資費用68,976元及零件費用186,720元，有估價單為證。系
    爭車輛之修理，既以新零件更換被毀損之舊零件，自應將折
    舊予以扣除。依行政院所發布之固定資產耐用年數表及固定
    資產折舊率表，自用客車之耐用年數為5年，依定率遞減法
    每年應折舊369/1000。而系爭車輛於106年5月出廠，有系爭
    車輛行車執照在卷可佐（見本院卷第23頁），至系爭事故發
    生時即109年12月30日止，已使用3年8個月，依上開定率遞
    減法計算零件之折舊，其扣除折舊後之零件費用為35,371元
    （計算式如附表），加計工資費用68,976元，共計104,347
    元，是原告得向被告請求之車輛修復費用為104,347元。
六、次按數人共同不法侵害他人之權利者，連帶負損害賠償責任
    ，民法第185條第1項前段定有明文。又依系爭契約第4條前
    段約定，租賃期間乙方（即被告葉俊杰）應自行駕駛（騎乘
    ），非經甲方（即原告）事先同意並登記於本合約不得交由
    他人駕駛，亦不得擅交無駕駛之他人駕駛…，違反約定者，
    甲方得終止租賃契約且即時回收車輛，如另有損壞，概由乙
    方自行負擔（見本院卷第18頁）。查原告主張被告葉俊杰租
    用系爭車輛後，未經原告同意即逕自將系爭車輛交由被告廖
    侃倫駕駛，並發生上開事故之事實，亦有系爭契約及道路交
    通事故當事人登記聯單等件在卷可參，是原告自得依系爭租
    約約定及共同侵權行為之法律關係，請求被告葉俊杰、廖侃
    倫連帶給付車輛修復費用104,347元。
七、從而，原告依系爭契約及共同侵權行為之法律關係，請求被
    告連帶給付原告104,347元，及自起訴狀繕本送達翌日即111
    年2月18日起至清償日止，按年息5％計算之利息為有理由，
    應予准許。逾此部分之請求，則無理由，應予駁回。
八、本判決原告勝訴部分係就民事訴訟法第427條訴訟適用簡易
    程序所為被告敗訴之判決，依同法第389條第1項第3款規定
    ，應依職權宣告假執行。本院並依同法第392條第2項規定，
    依職權宣告被告如預供擔保，得免為假執行。
九、本件訴訟費用額，依後附計算書確定如主文所示金額。
中　　華　　民　　國　　111 　年　　5 　　月　　5 　　日
                  臺北簡易庭
                          法  官　黃莉莉
以上正本證明與原本無異。
如不服本判決，須以違背法令為理由，於判決送達後20日內向本
庭（臺北市○○區○○○路0段000巷0號）提出上訴狀。（須按
他造當事人之人數附繕本）。如委任律師提起上訴者，應一併繳
納上訴審裁判費。
中　　華　　民　　國　　111 　年　　5 　　月　　5 　　日
　　　　　　　　　　　    書記官　黃慧怡
附表計算式（小數點以下四捨五入）：
第一年折舊：186,720×0.369＝68,900
第二年折舊：（186,720-68,900）×0.369＝43,476
第三年折舊：（186,720-68,900-43,476）×0.369＝27,433
第三年又八個月折舊：（186,720-68,900-43,476-27,433）
                    ×0.369×8÷12＝11,540
折舊後殘值：186,720-68,900-43,476-27,433-11,540＝35,371
計　算　書
項　　　　目　　          金　額（新臺幣）　　   備註
第一審裁判費              2,210元
合　　　　計　          　2,210元